---
title: "Análise de dados de séries modinhas"
author: "Ivyna Santino"
date: "3 de maio de 2018"
output: html_document
  html_document:
    df_print: paged
    toc: yes
    toc_float: yes
  html_notebook:
    toc: yes
    toc_float: yes
---

```{r setup, echo=FALSE, warning=FALSE, message=FALSE}
library(tidyverse)
library(here)
theme_set(theme_bw())
```

De início, iremos carregar os dados das séries e filtrar as que queremos analisar. 

*Pesquisei algumas das séries mais assistidas em 2017*
```{r}
series_modinhas = read_csv(here("data/series_from_imdb-all.csv")) %>% 
    filter(series_name %in% c("Game of Thrones", "Sense8", "Breaking Bad", "13 Reasons Why"))
```

*Séries com 7 ou mais temporadas*
```{r}
mais_temporadas = read_csv(here("data/series_from_imdb-all.csv")) %>% 
    filter(series_name %in% c("The Walking Dead", "House"))

```

## Perguntas:

1. Séries com muitas temporadas mantém a qualidade nas avaliações?
    1.1 A temporada mais bem avaliada da série possui uma maior proporção de notas 10?
    1.2 O gênero dessas séries influenciou na quantidade boas avaliações?
2. A má avaliação de uma temporada implica no cancelamento da série?
    2.2 Nas séries com menores avaliações, existiu algum episódio que recebeu nota máxima?

*Fazer uma conclusão com séries muito assistidas "atualmente"(2017)*

```{r}
series_modinhas %>% 
    ggplot(aes(x = series_name, y = UserRating, color = series_name)) +
    geom_boxplot(width = .5)


```


```{r}
mais_temporadas %>% 
    ggplot(aes(x = series_name, y = UserRating, color = series_name)) +
    geom_boxplot(width = .5) +
     geom_jitter(width = .1, size = 2, alpha = .5) +
    geom_point()


```